臺灣高等法院高雄分院刑事判決　　　　 96年度上易字第959號
上　訴　人　臺灣高雄地方法院檢察署檢察官
被　　　告　乙○○
　　　　　　　　　　現於臺灣高雄看守所羈押
上列上訴人因被告竊盜案件，不服臺灣高雄地方法院96年度易字
第2490號中華民國96年8 月22日第一審判決（起訴案號：臺灣高
雄地方法院檢察署96年度偵字第20307 號），提起上訴，本院判
決如下：
     主  文
上訴駁回。
     事實及理由
一、本案經本院審理結果，認為原審判決認事用法皆無不合，量
    刑亦屬適當，應予維持，並引用原審判決書記載之事實、證
    據及理由（如附件）。
二、檢察官循告訴人丙○○之聲請，提出上訴，其上訴意旨略以
    ：被告迄今均未賠償被害人，被害人必須另購新車使用，損
    失慘重等語，檢察官引用之，並指摘被告犯後毫無悔意，被
    害人之請求非顯無理由，原判決量刑過輕，因而指摘原判決
    不當云云。
三、本件檢察官上訴時，未聲明僅對原判決一部上訴，依刑事訴
    訟法第第384 條第1 項規定，視為對原判決全部上訴，合先
    敘明。
四、經查，被告乙○○意圖為自己不法之所有，於民國96年7 月
    7 日9 時許，在高雄市苓雅區○○○路48號後門附近，以拾
    獲之鑰匙竊取丙○○所有，停放於該處之車號ZX-8013 號自
    小貨車以供己用，又意圖為自己不法之所有，於96年7 月13
    日1 時許，在高雄縣大寮鄉○○村○○路2 巷12之3 號前，
    竊取甲○○所有，車號LCX-005 號重型機車，以供代步使用
    ，此犯罪事實已據原審認定明確，原審審酌被告正值青壯，
    竟不思以正當之方式獲取財物，而貪圖私欲，竊取他人之財
    物，侵害他人之財產安全，行為實有不當，惟念其犯後已坦
    承犯行，且所竊得之甲○○所有之機車已發還被害人，與被
    告犯罪動機、目的、手段等一切情狀，分別量處有期徒刑4
    月、3 月，如易科罰金，均以新臺幣1 仟元折算1 日，並定
    應執行刑為有期徒刑6 月，如易科罰金，以新臺幣1 仟元折
    算1 日，其認事用法、量刑均屬允當。檢察官上訴意旨指摘
    原判決量刑過輕不當，然刑法第320 條第1 項之竊盜罪，其
    法定刑度為5 年以下有期徒刑、拘役或5 百元以下罰金。原
    審就本案罰當其罪，量刑適中，原審就刑罰裁量職權之行使
    ，既未逾越法律所規定之範圍，亦無濫用權限之情形，自不
    得認其量刑有何不當。檢察官之上訴為無理由，應予駁回。
五、被告經合法傳喚，無正當理由不到庭，爰不待其陳述，逕行
    判決。。
六、據上論斷，應依刑事訴訟法第368 條、第371 條、第373 條
    ，判決如主文。
本案經檢察官姜麗儒到庭執行職務。
中　　華　　民　　國　　96　　年　　10　　月　　26　　日
                  刑事第八庭    審判長法  官  李炫德
                                      法  官  敦玫利
                                      法  官  簡志瑩
以上正本證明與原本無異。
不得上訴。
中　　華　　民　　國　　96　　年　　10　　月　　26　　日
　　　　　　　　　　　　　　　　　　　書記官  白  蘭
附錄本判決論罪科刑法條：
中華民國刑法第320條
（普通竊盜罪、竊佔罪）
意圖為自己或第三人不法之所有，而竊取他人之動產者，為竊盜
罪，處 5 年以下有期徒刑、拘役或 5 百元以下罰金。
附件：
臺灣高雄地方法院刑事判決　　　　　　　96年度易字第2490號
公　訴　人　臺灣高雄地方法院檢察署檢察官
被　　　告　乙○○
上列被告因竊盜案件，經檢察官提起公訴（96年度偵字第20307
號），被告於本院審理中就被訴事實為有罪之陳述，經詢問當事
人意見，本院裁定依簡式審判程序審理，判決如下：
    主  文
乙○○竊盜，處有期徒刑肆月，如易科罰金，以新臺幣壹仟元折
算壹日。又竊盜，處有期徒刑月，如易科罰金，以新臺幣壹仟
元折算壹日。應執行有期徒刑陸月，如易科罰金，以新臺幣壹仟
元折算壹日。
    事  實
一、乙○○意圖為自己不法之所有，於民國96年7 月7 日9 時許
    ，在高雄市苓雅區○○○路48號後門附近，以拾獲之鑰匙竊
    取丙○○所有，停放於該處之車號ZX-8013 號自小貨車以供
    己用。又意圖為自己不法之所有，於96年7 月13日1 時許，
    在高雄縣大寮鄉○○村○○路2 巷12之3 號前，以拾獲之鑰
    匙竊取甲○○所有，停放於該處之車號LCX-005 號重型機車
    ，以供代步使用。嗣乙○○於96年7 月13日12時許，騎乘竊
    得之上開機車行經高雄縣大寮鄉○○路83之6 號前時，為警
    當場查獲。
二、案經高雄市政府警察局苓雅分局移請臺灣高雄地方法院檢察
    署檢察官偵查起訴。
    理  由
一、按本件被告乙○○所犯係死刑、無期徒刑、最輕本刑為3 年
    以上有期徒刑以外之罪，其於本院審理時就前揭被訴事實為
    有罪之陳述，經本院告知簡式審判程序之旨，並聽取被告與
    公訴人之意見後，認無不得或不宜改依簡式審判程序進行之
    處，爰依刑事訴訟法第273 條之1 第1 項，裁定本件改依簡
    式審判程序審理，合先敘明。
二、上揭犯罪事實，業據被告於警、偵訊及本院審理時坦承不諱
    ，核與證人即被害人丙○○、甲○○於警詢時證述之情節相
    符，並有贓物認領保管單1 紙、監視器翻拍照片5 張附卷可
    稽，足認被告前開自白與事實相符，本件事證明確，被告犯
    行已堪認定。
三、核被告所為，均係犯刑法第320 條第1 項普通竊盜罪。被告
    所為上開2 次竊盜犯行，犯意各別，犯罪時間、地點、被害
    人均不相同，應分論併罰。爰審酌被告正值青壯，竟不思以
    正當之方式獲取財物，而貪圖私欲，竊取他人之財物，侵害
    他人之財產安全，行為實有不當，惟念其犯後已坦承犯行，
    且所竊得之機車已為警查獲而發還被害人，與被告犯罪動機
    、目的、手段等一切情狀，分別量處如主文所示之刑，及斟
    酌其犯罪情節、職業、經濟狀況等一切情形，分別諭知易科
    罰金之折算標準，並定應執行之刑及諭知易科罰金之折算標
    準，以資懲儆。
據上論斷，應依刑事訴訟法第273 條之1 第1 項、第284 條之1
、第299 條第1 項前段，刑法第320 條第1 項、第41條第1 項前
段、第51條第5 款，刑法施行法第1 條之1 ，判決如主文。
本案經檢察官洪瑞芬到庭執行職務。
中　　華　　民　　國　　96　　年　　8 　　月　　22　　日
                  刑事第二庭    法　官  楊筑婷
以上正本證明與原本無異。
如不服本判決應於收受本判決後10日內向本院提出上訴書狀，並
應敘述具體理由，如未敘述上訴理由者，應於上訴期間屆滿後20
日內補提理由書狀於本院（均須按他造當事人之人數附繕本）「
切勿逕送上級法院」。
中　　華　　民　　國　　96　　年　　8 　　月　　22　　日
　　　　　　　　　　　　　　　  書記官　林靜慧
附錄本案判決論罪科刑法條：
中華民國刑法第320條第1項
意圖為自己或第三人不法之所有，而竊取他人之動產者，為竊盜
罪，處5 年以下有期徒刑、拘役或5 百元以下罰金。
